臺灣臺南地方法院刑事判決
                                      111年度易字第76號
111年度易字第109號
公  訴  人  臺灣臺南地方檢察署檢察官
被      告  鄭金寶


 上列被告因竊盜案件，經檢察官提起公訴（110年度偵緝字第11
05號），追加起訴（110年度偵字第26464號），被告於本院準備
程序中就被訴事實均為有罪之陳述，經本院告知簡式審判程序之
旨，並聽取被告與公訴人之意見後，裁定依簡式審判程序審理，
判決如下：
    主  文
鄭金寶犯侵入住宅竊盜罪，累犯，處有期徒刑柒月，未扣案之犯
罪所得新臺幣壹萬零貳佰元沒收，於全部或一部不能沒收或不宜
執行沒收時，追徵其價額；又犯竊盜罪，累犯，處拘役參拾日，
如易科罰金，以新臺幣壹仟元折算壹日，未扣案之黑色筆電保護
套壹個、梳子壹把均沒收，於全部或一部不能沒收或不宜執行沒
收時，追徵其價額。
    事  實
一、鄭金寶意圖為自己不法所有，基於竊盜之犯意，分別為下列
    行為：
  ㈠於110年8月17日22時5分許，行經臺南市○○區○○路○段000號前
    時，見該址大門未鎖且屋內無人而有機可乘，遂侵入屋內，
    徒手竊取蘇郁中所有置放在櫃子上分別裝有現金新臺幣（下
    同）3,600元、6,600元之紅包袋2個，得手後旋即逃逸離去
    。
  ㈡110年8月29日21時56分許，行經臺南市○○區○○○街00號對面之
    機車停車格時，徒手竊取NASKA INGSART LAKSIKA（泰國籍
    ，下稱其中文譯名：習娜卡）所有置於停放前址腳踏車置物
    籃價值200元之黑色筆電保護套1個、價值400元之梳子1把，
    得手後旋即逃逸離去。
二、案經蘇郁中、習娜卡分別訴由臺南市政府警察局第二分局報
    告臺灣臺南地方法院檢察署檢察官偵查起訴暨追加起訴。
    理  由
一、本件被告鄭金寶所犯為死刑、無期徒刑、最輕本刑為3年以
    上有期徒刑以外之罪，其於準備程序中就被訴事實為有罪之
    陳述，經告知簡式審判程序之旨，並聽取當事人意見後，本
    院認宜進行簡式審判程序，爰依刑事訴訟法第273條之1第1
    項規定，裁定進行簡式審判程序。又本件所引屬於審判外陳
    述之傳聞證據，依同法第273條之2規定，不受第159條第1項
    關於傳聞法則規定之限制，依法有證據能力，均合先敘明。
二、上開事實，迭據被告於偵查及本院審理時坦承不諱（偵緝卷
    第65至67頁；追加偵卷第37至39頁；本院易字第76號卷第59
    、62頁；本院易字第109號卷第45、48頁），核與證人即告
    訴人蘇郁中、習娜卡於警詢證述之情節相符（警卷第3至5頁
    ；偵卷第29至30頁；追加警卷第3至4頁），且均有現場監視
    器錄影光碟暨錄影畫面翻拍照片及現場照片附卷可稽（警卷
    第7至15頁；偵卷第41頁；追加警卷第7至15頁；追加偵卷第
    53頁），是被告上開自白，核屬有據，均堪採信。本案事證
    已臻明確，被告犯行洵堪認定，自應依法論科。
三、論罪科刑：
  ㈠核被告所為犯罪事實一之㈠，係犯刑法第321條第1項第1款之
    侵入住宅竊盜罪；犯罪事實一之㈡，係犯刑法第320條第1項
    之竊盜罪。被告前開2案犯行，犯意各別，行為互殊，應予
    分論併罰。
  ㈡被告前因竊盜案件，經臺灣臺北地方法院、臺灣南投地方法
    院分別判處有期徒刑2月（3罪）、7月確定，定應執行有期
    徒刑10月，復於108年1月12日縮刑期滿執行完畢，有臺灣高
    等法院被告前案紀錄表在卷可參，被告受有期徒刑執行完畢
    後，5年內故意再犯本案有期徒刑以上之罪，為累犯，本院
    斟酌司法院釋字第775號解釋意旨，認被告於執行完畢後未
    及5年又再犯本案竊盜罪，足見其刑罰反應力薄弱，而本案
    並無應處最低法定刑，又無刑法第59條規定得減輕之情形，
    且適用累犯加重規定時，亦無超過其所應負擔罪責之情事，
    爰依刑法第47條第1項之規定加重其刑。
  ㈢爰以行為人之責任為基礎，審酌被告深夜侵入他人住宅竊取
    財物，又隨機於路邊為滿足慾望而竊取他人置於腳踏車上之
    物品，嚴重破壞人對居家安全及法秩序之信賴，再衡以被告
    多年來反覆竊取他人財物（不包括上述累犯部分），足徵其
    法治觀念顯有偏差，且欠缺尊重他人財產法益之意識；惟念
    被告坦承犯行，並於審理時親向到庭之告訴人蘇郁中表達歉
    意並表明願於服刑完畢後彌補告訴人之損害，犯後態度尚可
    ，兼衡被告自陳國中畢業之智識程度、入監前職業為廚師、
    美髮師，月收入5至6萬元等情（本院易字第76號卷第64頁）
    ，復考量被告犯罪方法、動機、竊取物品之價值等一切情狀
    ，分別量處如主文所示之刑，並就所犯普通竊盜罪部分，諭
    知易科罰金之折算標準。
四、被告所竊得2個紅包，內有現金共計10,200元（3,600元+6,6
    00元）、黑色筆電保護套1個（價值200元）、梳子1把（價
    值400元），均係犯罪所得，迄未實際合法發還予告訴人等
    ，復無證據佐證已由他人取得，均應依刑法第38條之1第1項
    前段之規定，予以宣告沒收，並依同條第3項之規定，於全
    部或一部不能沒收或不宜執行沒收時，追徵其價額。
據上論斷，依刑事訴訟法273條之1第1項、第299條第1項前段，
刑法第320條第1項、第321條第1項第1款、第50條、第47條第1項
、第41條第1項前段、第38條之1第1項、第3項，刑法施行法第1
條之1，判決如主文。
本案經檢察官黃銘瑩提起公訴及追加起訴，檢察官陳于文到庭執
行職務。
中　　華　　民　　國　　111 　年　　3 　　月　　8 　　日
　　　　　　　　　刑事第三庭    法　官　茆怡文
以上正本證明與原本無異。
如不服本判決應於收受本判決後20日內向本院提出上訴書狀，並
應敘述具體理由。其未敘述上訴理由者，應於上訴期間屆滿後20
日內向本院補提理由書狀（均須按他造當事人之人數附繕本）「
切勿逕送上級法院」。 
　　　　　　　　　　　　　　　　書記官　薛雯庭
中　　華　　民　　國　　111 　年　　3 　　月　　8 　　日
附錄本判決所引法條：
中華民國刑法第320條
意圖為自己或第三人不法之所有，而竊取他人之動產者，為竊盜
罪，處5年以下有期徒刑、拘役或50萬元以下罰金。
意圖為自己或第三人不法之利益，而竊佔他人之不動產者，依前
項之規定處斷。
前二項之未遂犯罰之。

中華民國刑法第321條
犯前條第1項、第2項之罪而有下列情形之一者，處6月以上5年以
下有期徒刑，得併科50萬元以下罰金：
一、侵入住宅或有人居住之建築物、船艦或隱匿其內而犯之。
二、毀越門窗、牆垣或其他安全設備而犯之。
三、攜帶兇器而犯之。
四、結夥三人以上而犯之。
五、乘火災、水災或其他災害之際而犯之。
六、在車站、港埠、航空站或其他供水、陸、空公眾運輸之舟、
    車、航空機內而犯之。
前項之未遂犯罰之。